最高法院刑事判決                              八十八年度台上字第五二九八號
    上  訴  人  甲○○
右上訴人因殺人案件，不服台灣高等法院高雄分院中華民國八十八年七月二十九日第
二審判決（八十八年度上重訴字第一○號，起訴案號：台灣屏東地方法院檢察署八十
八年度偵字第一○三九號），提起上訴，本院判決如左：
    主  文
上訴駁回。
    理  由
本件原判決認定上訴人甲○○與被害人魯美月原係男女朋友關係。民國八十八年二月
二日下午四時五分許，在屏東縣來義鄉丹林村魯美珠經營之土雞城內，因被害人不理
睬上訴人，復遭被害人以三字經辱罵。上訴人心生不滿，頓萌殺人之犯意，持置放於
該店門外殺雞用之尖刀猛刺被害人左鎖骨、胸部、腹部、下體等處多刀。致被害人受
有左鎖骨下刀刺傷、左上前胸刀刺傷、右下前胸刀刺傷、左上腹部刀刺傷、右會陰部
刀刺傷、右手指近端刀刺傷、右手指外側刀刺傷。被害人經人送醫急救，延至八十八
年二月二十四日下午四時五十分許，因左上前胸刀刺傷，穿透肺臟、心臟，造成左血
胸現象，出血性休克不治死亡。上訴人則遭被害人家人制服送警，並扣得行兇用之尖
刀一把等情。係以上開事實，業據上訴人於警偵訊、第一審及原審審理中供承不諱，
核與當場目擊之證人魯美英、魯秀菊、魯美珠等人於警偵訊及原審審理中證述情節相
符。而上訴人所持尖刀甚為鋒利，朝被害人胸部、腹部砍殺多刀，致其受有左鎖骨下
刀刺傷、左上前胸刀刺傷、右下前胸刀刺傷、左上腹部刀刺傷、右會陰部刀刺傷、右
手指近端刀刺傷、右手指外側刀刺傷，被害人經送醫後仍因左上前胸刀刺傷，穿透肺
臟、心臟，出血性休克不治死亡等情，亦經檢察官督同法醫師勘驗、相驗、解剖屍體
無誤，有勘驗筆錄、驗斷書、解剖紀錄報告、相驗屍體證明書、照片等附卷可稽。而
兇刀上所採之檢體ＤＮＡ與被害人血跡ＤＮＡ之ＳＴＲ型別相符，有內政部警政署刑
事警察局鑑驗書可考。觀諸上訴人砍殺被害人之部位均屬身體要害，且刺傷穿透肺臟
、心臟腹部，致被害人出血性休克死亡，足見其用力至猛，殺意至堅。且上訴人於警
訊時供稱：「我因氣不過太衝動拿刀子刺她，等刺殺以後就有殺死她的念頭。」，參
之證人魯美英於警訊陳稱：「我姐姐用三字經罵他。」足見上訴人被罵後，心生不滿
，其有殺人之故意甚明。為其所憑之證據及其認定之理由。至於上訴人殺人後雖留現
場，但其於警訊供稱：「因我殺了魯美月後附近很多人過來，我知道自己走不了，所
以留在原地。」不得執此認其僅有傷害犯意。上訴人所辯無殺人犯意云云，顯係避重
就輕之詞，不足採信。上訴人犯罪事證明確，殺人犯行，足堪認定。核上訴人所為，
係犯刑法第二百七十一條第一項之殺人罪。因認第一審適用刑法第二百七十一條第一
項、第三十七條第一項，審酌上訴人因細故即萌殺意，其砍殺被害人之手段兇殘，嚴
重危害社會之安全，及上訴人犯後態度尚佳等一切情狀，量處無期徒刑，並宣告褫奪
公權終身。另扣案被告犯罪用之殺雞尖刀一把，非其所有，業據證人魯美珠證述在卷
，爰不予宣告沒收。認事用法，均無違誤，量刑亦稱允當。因而駁回上訴人在第二審
之上訴，經核於法並無違誤。上訴意旨，仍執陳詞，否認有殺人犯意，漫指原判決違
法，為無理由，應予駁回。
據上論結，應依刑事訴訟法第三百九十六條第一項，判決如主文。
中      華      民      國    八十八    年      九      月    二十二    日
                              最高法院刑事第八庭
                                  審判長法官  吳  雄  銘
                                        法官  池  啟  明
                                        法官  石  木  欽
                                        法官  郭  毓  洲
                                        法官  蘇  振  堂
      右正本證明與原本無異
                                              書  記  官
中      華      民      國    八十八    年      九      月    二十七    日
